臺灣桃園地方法院民事簡易判決
111年度壢簡字第1209號
原      告  仲信資融股份有限公司

法定代理人  陳瑞興  
訴訟代理人  許世稜  
送達代收人  洪千佩  
被      告  蔡美華  


上列當事人間請求給付買賣價金事件，經臺灣臺東地方法院移送
前來(111年度東簡字第130號)，本院於民國111年10月20日言詞
辯論終結，判決如下：
    主  文
被告應給付原告新臺幣7萬元，及自民國110年8月5日起至清償日
止，按年息百分之五計算之利息。
被告應給付原告新臺幣6萬2000元，及自民國110年8月5日起至清
償日止，按年息百分之五計算之利息。
訴訟費用新臺幣1440元由被告負擔。
本判決第1項、第2項得假執行。
    事實及理由
一、原告主張：被告蔡美華分於民國110年3月18日、同年11月29
    日，向訴外人朵利侒實業社，以分期付款買賣方式，購買美
    容商品及療程，朵利侒實業社並依該實業社與被告所簽訂之
    零卡分期申請表之約定，將上開債權讓與原告仲信資融股份
    有限公司，被告僅分別付款5期、1期後，便未按時給付，顯
    已違約，依雙方分期付款約定書之約定，視為全部到齊等語
    。爰依法分期付款買賣契約與債權讓與之法律關係提起本訴
    ，並聲明：如主文第1項、第2項所示。
二、被告則以：本件契約違反消費者保護法第15條之1規定，原
    告沒有告知有融資問題，我一直以為都是跟中國信託商業銀
    行進行分期，而且我身為消費者，合約書、發票或收據都沒
    有拿到等語置辯，並聲明：原告之訴駁回。
三、本院得心證之理由
  ㈠被告分於民國110年3月18日、同年11月29日，向訴外人朵利
    侒實業社，以分期付款買賣方式，購買美容商品及療程，朵
    利侒實業社並依該實業社與被告所簽訂之零卡分期申請表之
    約定，將上開債權讓與原告，被告後續僅分別付款5期、1期
    後，便未再給付之情，業據原告提出零卡分期申請表2份、
    被告繳款明細在卷可參（見東簡字卷第9頁至第14頁），而
    被告於審理時自陳，當初是為了向朵利侒實業社購買美容服
    務，因此簽署上開零卡分期申請表，後續因為工作、距離及
    疫情等因素不想去，所以想解約等語（見壢簡字卷第11頁反
    面至第12頁），可與上開文件互相核實，是被告親自簽署上
    開申請表而申請分期付款，後續未按時繳款，已喪失分期利
    益，視為全部到期等情，應可認定。
  ㈡被告雖以前詞置辯，然消費者保護法中並未有第15條之1此條
    文，若觀察同法第15條之條文，則是針對定型化契約中定型
    化契約條款與個別磋商條款相牴觸時，效力如何處理之明文
    ，而被告並未提出或說明本件有何定型化契約條款與個別磋
    商條款相牴觸之情況，是此部分答辯，應無由憑採。被告雖
    另辯稱以為是與中國信託商業銀行辦理分期付款云云，然被
    告所簽署零卡分期申請表上之內容，多處提及本件審核通過
    後，債權便將讓與原告，再者依原告提出申請分期付款時照
    會之電話紀錄譯文可知，對話中明確提及「這裡是多利侒配
    合的分期公司仲信」等語（見壢簡字卷第13頁），而被告於
    審理亦表示上開譯文記載無誤（見壢簡字卷第12頁反面），
    後續更有支付部分款項，是被告辦理時對於分期付款之申請
    與透過債權讓與對原告分期償還買賣價金之運作方式有所理
    解，自難片面諉稱不知。況且被告於審理時自陳，不想付款
    之原因是因為個人工作、距離及疫情等因素不想繼續去美容
    ，所以想解約等語，更足見被告實際上乃因自身因素而不願
    繼續繳費。是被告於本案所辯，實無可採。
  ㈢本院綜合本件調查證據之結果及全辯論意旨，堪信原告之主
    張為真實。是原告請求給付買賣價金，應屬有據。
四、從而，原告依分期付款買賣契約及債權讓與之法律關係，請
    求被告給付如主文第1項、第2項所示，為有理由，應予准許
    。
五、本件係依民事訴訟法第427條適用簡易訴訟程序所為被告敗
    訴之判決，爰依同法第389條第1項第3款之規定，依職權宣
    告假執行。
六、訴訟費用負擔之依據：民事訴訟法第78條。並依職權認定訴
    訟費用如主文第3項所示。
中　　華　　民　　國　　111 　年　　11　　月　　15　　日
                  中壢簡易庭      法  官  林莆晉
以上為正本係照原本作成。
如不服本判決，應於送達後二十日內，向本院提出上訴狀並表明
上訴理由，如於本判決宣示後送達前提起上訴者，應於判決送達
後二十日內補提上訴理由書（須附繕本）。
如委任律師提起上訴者，應一併繳納上訴審裁判費。
中　　華　　民　　國　　111 　年　　11　　月　　15　　日
                                  書記官  陳香菱